---
title: "統計作業二 原燒滿意度抽樣分析"
author: "資二B 09156256 魏瑋伶、資二B 09156219 丘宛玉"
date: "2021/12/1"
output: html_document
---

```{r setup, include=FALSE}
knitr::opts_chunk$set(echo = TRUE)
```


## 介紹

        王品集團創立於1993年，於兩岸已成功創立超過30個餐飲品牌。每年來客量超過2300萬人，躍居台灣第一大餐飲集團，經營理念以「熱忱」的心『款待』顧客為主。
    原燒是王品集團旗下的燒肉品牌，靠著高品質的單人燒肉套餐在台灣相當受歡迎，後來集團旗下原燒品牌升級改名為「原燒O-NIKU」，菜單品項進行調整，品牌發展在集團內也開始走向中高價位，帶動整體的生意成長。


## 動機

        近年來，台灣家庭平均所得由盛轉衰，然而在外伙食費卻有逐年增長的趨勢，顯示餐飲業的潛在市場逐漸擴大。
        連鎖餐飲是餐飲業的經營型態之一，也是近年來成長最快速的產業之一。
        連鎖餐飲業的核心原則在於簡單化(simplification)、標準化(standardization)及專業化(specialization)。因此，同一個品牌的各分店由標準化的關係，理想上，所產出的產品、服務品質與企業形象應該要達到相同的水準。
        以目前台灣連鎖餐飲業的標竿—王品，旗下的餐廳—原燒作為調查分析，透過此分析了解餐廳各分店是否提供相同的餐點及服務品質，達到標準化的核心原則。
        此分析運用整體滿意度去繪圖及註解，在實際上可能存在一定的差別。
## 方法

    1.根據全台九家原燒分店抽樣三家進行分析
    2.以用餐完畢之顧客為母體，分別針對南、北兩地分店進行抽樣分析
    3.抽樣地區
      北部 : 台北南京東店、台北仁愛店
      南部 : 高雄中華店
    4.三家分店，每家抽取 35～50 個樣本數，以填寫問卷的型式進行調查


## 滿意度

        運用顧客的整體滿意度去做分析及作圖講解。

## 店面滿意度:
店面整體滿意數占比:

仁愛店的整體滿意度抽樣50人佔總體37%  

南京店整體滿意度抽樣50人佔總體37%

高雄店整體滿意度抽樣35人佔總體26%


```{r dra1,class.source = c("numCode", "r", "numberLines")}
library(plotrix)
slices<-c(50,50,35) 
lbls<-c("仁愛店", "南京店","高雄店")
pct<-round(slices/sum(slices)*100) 
lbls2<-paste(lbls," ",pct,"%",sep="")
pie3D(slices,labels=lbls2,col=rainbow(length(lbls)),explode=0.1,main="店面整體滿意度")

```


### 台北仁愛店:

信賴區間為95%

Lower Bound:4.0358,Upper Bound:4.4042

平均整體滿意度:4.2200

```{r draw1-1,class.source= c("numCode", "r","numberLines")}

#常態分佈圖
mu=4.2200
sd=0.64807
alpha=0.05

plot.new()
x <- seq(mu-3.5*sd,mu+3.5*sd, length = 1000)  #seq:產生一個mu-3.5標準差到mu+3.5標準差的數列
y <- dnorm(x,mean=mu,sd=sd)              #dnorm:平均值和標準偏差在每個點的概率分佈的高度

#qnorm:採用概率值，並給出其累積值與概率值匹配的數字值回答：正態分布中的第p個分位數的Z-score是多少
lo=qnorm(alpha/2,mean = mu,sd=sd)        
hi=qnorm(1-alpha/2,mean = mu,sd=sd)

#畫外框,xlab.ylab指定x.y軸名稱
#xlim.ylim設定x.y上下限
#las設定坐標軸刻度標記的方向
plot(NULL,NULL,type='n',xlim=range(x), ylim=range(y),xlab=NA, ylab="Probability density", las=1)
title("店面整體滿意度信賴區間及常態分配 -- 台北仁愛店")

#灰色的部分
xci <- seq(lo, hi, len=1000)
yci <- dnorm(xci, mean=mu, sd=sd)
xx <- c(xci, rev(xci))                 
#rev:reverse
yy <- c(0*yci, rev(yci))
polygon(xx,yy,col=gray(0.9), border=NA) #polygon:多邊形繪圖，.border邊框色

#字跟虛線
lines(c(mu,mu), c(0,dnorm(mu,mean=mu,sd=sd)), lty="dashed", lwd=2) #lty線的樣式
lines(c(mu-1.96*sd/sqrt(50),mu-1.96*sd/sqrt(50)), c(0,dnorm(mu-0.18,mean=mu,sd=sd)),col="orange", lwd=2)
lines(c(mu+1.96*sd/sqrt(50),mu+1.96*sd/sqrt(50)), c(0,dnorm(mu+0.18,mean=mu,sd=sd)),col="blue", lwd=2)

#紅線,lwd線寬
lines(x,y, col="red", lwd=2)

text(mean(x), mean(y),cex = 1.5,col="#6C6C6C", sprintf("%.0f%%", 100*(1-alpha)))
text(3.48,0.45,"Lower Bound <----",col="orange",cex=1)
text(4.95,0.45,"---->Upper Bound",col="blue",cex=1)

```

### 台北南京店:

信賴區間為95%

Lower Bound:4.1277,Upper Bound:4.4323

平均整體滿意度:4.2800

```{r draw1-2,class.source= c("numCode", "r","numberLines")}

#常態分佈圖
mu=4.2800
sd=0.53605
alpha=0.05

plot.new()
x <- seq(mu-3.5*sd,mu+3.5*sd, length = 1000)  #seq:產生一個mu-3.5標準差到mu+3.5標準差的數列
y <- dnorm(x,mean=mu,sd=sd)              #dnorm:平均值和標準偏差在每個點概率分佈的高度

#qnorm:採用概率值，並給出其累積值與概率值匹配的數字值回答:正態分布中的第p個分位數的Z-score是多少
lo=qnorm(alpha/2,mean = mu,sd=sd)        
hi=qnorm(1-alpha/2,mean = mu,sd=sd)

#畫外框,xlab.ylab指定x.y軸名稱
#xlim.ylim設定x.y上下限
#las設定坐標軸刻度標記的方向
plot(NULL,NULL,type='n',xlim=range(x), ylim=range(y),xlab=NA, ylab="Probability density", las=1)
title("店面整體滿意度信賴區間及常態分配 -- 台北南京店")

#灰色的部分
xci <- seq(lo, hi, len=1000)
yci <- dnorm(xci, mean=mu, sd=sd)
xx <- c(xci, rev(xci))                 
#rev:reverse
yy <- c(0*yci, rev(yci))
polygon(xx,yy,col=gray(0.9), border=NA) #polygon:多邊形繪圖，.border邊框色

#字跟虛線
lines(c(mu,mu), c(0,dnorm(mu,mean=mu,sd=sd)), lty="dashed", lwd=2)
#lty線的樣式
lines(c(mu-1.96*sd/sqrt(50),mu-1.96*sd/sqrt(50)), c(0,dnorm(mu-0.16,mean=mu,sd=sd)),col="orange", lwd=2)
lines(c(mu+1.96*sd/sqrt(50),mu+1.96*sd/sqrt(50)), c(0,dnorm(mu+0.16,mean=mu,sd=sd)),col="blue", lwd=2)

#紅線,lwd線寬
lines(x,y, col="red", lwd=2)

text(mean(x), mean(y),col="#6C6C6C",cex = 1.5, sprintf("%.0f%%", 100*(1-alpha)))
text(3.665,0.52,"Lower Bound <----",col="orange",cex=1)
text(4.885,0.52,"---->Upper Bound",col="blue",cex=1)

```

### 高雄中華店:

信賴區間為95%

Lower Bound:3.8307,Upper Bound:4.3408

平均整體滿意度:4.0857

```{r draw1-3,class.source= c("numCode", "r","numberLines")}

#常態分佈圖
mu=4.0857
sd=0.74247
alpha=0.05

plot.new()
x <- seq(mu-3.5*sd,mu+3.5*sd, length = 1000)  #seq:產生一個mu-3.5標準差到mu+3.5標準差的數列
y <- dnorm(x,mean=mu,sd=sd)              #dnorm:平均值和標準偏差在每個點的概率分佈的高度

#qnorm:採用概率值，並給出其累積值與概率值匹配的數字值回答：正態分布中的第p個分位數的Z-score是多少
lo=qnorm(alpha/2,mean = mu,sd=sd)        
hi=qnorm(1-alpha/2,mean = mu,sd=sd)

#畫外框,xlab.ylab指定x.y軸名稱
#xlim.ylim設定x.y上下限
#las設定坐標軸刻度標記的方向
plot(NULL,NULL,type='n',xlim=range(x), ylim=range(y),xlab=NA, ylab="Probability density", las=1)
title("店面整體滿意度信賴區間及常態分配 -- 高雄中華店")

#灰色的部分
xci <- seq(lo, hi, len=1000)
yci <- dnorm(xci, mean=mu, sd=sd)
xx <- c(xci, rev(xci))                 
#rev:reverse
yy <- c(0*yci, rev(yci))
polygon(xx,yy,col=gray(0.9), border=NA) #polygon:多邊形繪圖，.border邊框色

#字跟虛線
lines(c(mu,mu), c(0,dnorm(mu,mean=mu,sd=sd)), lty="dashed", lwd=2) 
#lty線的樣式
lines(c(mu-1.96*sd/sqrt(35),mu-1.96*sd/sqrt(35)), c(0,dnorm(mu-0.25,mean=mu,sd=sd)),col="orange", lwd=2)
lines(c(mu+1.96*sd/sqrt(35),mu+1.96*sd/sqrt(35)), c(0,dnorm(mu+0.25,mean=mu,sd=sd)),col="blue", lwd=2)

#紅線,lwd線寬
lines(x,y, col="red", lwd=2)

text(mean(x), mean(y),col="#6C6C6C",cex = 1.5, sprintf("%.0f%%", 100*(1-alpha)))
text(3.18,0.4,"Lower Bound <----",col="orange",cex=1)
text(4.96,0.4,"---->Upper Bound",col="blue",cex=1)


```
店面整體滿意度平均數:

仁愛店的整體滿意度為4.22人，南京店為4.28人，高雄店為4.087人

店面整體滿意度北部及南部平均滿意度無明顯差異

```{r dra1-4,class.source = c("numCode", "r", "numberLines")}
labels=c("仁愛店", "南京店","高雄店")

percentage=c(3.2200,3.2800,3.0857)+1

bp=barplot(percentage,
           names.arg =labels,
           ylab = "人",
           main="分店整體滿意度平均數",
           xlab="各分店",
           col=rainbow(length(labels)),space=2
)
text(bp,percentage-0.1,
     labels=format(percentage),
     col="black"
)

```

### 店面滿意度常態分配圖總結:

    A.平均整體滿意度:4.2074

    B.比較店面滿意度的三張圖，從中可以發現高雄中華店的平均整體滿意度較北部兩家低，可能造成的原因為:

      1.高雄中華店被抽樣的消費者，對此店的整體滿意度要求較高
  
      2.高雄中華店的品管不佳，導致消費這對此店的整體滿意度比其他兩家低
  
    C.高雄中華店的鐘形圖，比其他兩家來的扁(矮)及寬


## 性別滿意度:

性別滿意度占比:

原則上抽樣人數，男性女性基本各占半，此抽樣人數比較女性較多

此抽樣男性的整體滿意度共計62人佔總體46%

此抽樣女性整體滿意度則為73人佔總體54%

```{r dra2,class.source = c("numCode", "r", "numberLines")}
library(plotrix)
slices<-c(62,73) 
lbls<-c("男性","女性")
pct<-round(slices/sum(slices)*100) 
lbls2<-paste(lbls," ",pct,"%",sep="")
pie3D(slices,labels=lbls2,col=rainbow(length(lbls)),explode=0.1,main="性別整體滿意度")

```

### 男性:

信賴區間為95%

Lower Bound:3.9602,Upper Bound:4.2979

平均整體滿意度:4.1290

```{r draw2-1,class.source= c("numCode", "r","numberLines")}

#常態分佈圖
mu=4.1290
sd=0.66490
alpha=0.05

plot.new()
x <- seq(mu-3.5*sd,mu+3.5*sd, length = 1000)  #seq:產生一個mu-3.5標準差到mu+3.5標準差的數列
y <- dnorm(x,mean=mu,sd=sd)              #dnorm:平均值和標準偏差在每個點的概率分佈的高度

#qnorm:採用概率值，並給出其累積值與概率值匹配的數字值回答：正態分布中的第p個分位數的Z-score是多少
lo=qnorm(alpha/2,mean = mu,sd=sd)        
hi=qnorm(1-alpha/2,mean = mu,sd=sd)

#畫外框,xlab.ylab指定x.y軸名稱
#xlim.ylim設定x.y上下限
#las設定坐標軸刻度標記的方向
plot(NULL,NULL,type='n',xlim=range(x), ylim=range(y),xlab=NA, ylab="Probability density", las=1)
title("男性在整體滿意度的表現")

#灰色的部分
xci <- seq(lo, hi, len=1000)
yci <- dnorm(xci, mean=mu, sd=sd)
xx <- c(xci, rev(xci))                 #rev:reverse
yy <- c(0*yci, rev(yci))
polygon(xx,yy,col=gray(0.9), border=NA) #polygon:多邊形繪圖，.border邊框色

#字跟虛線
lines(c(mu,mu), c(0,dnorm(mu,mean=mu,sd=sd)), lty="dashed", lwd=2) 
#lty線的樣式
lines(c(mu-1.96*sd/sqrt(62),mu-1.96*sd/sqrt(62)), c(0,dnorm(mu-0.185,mean=mu,sd=sd)),col="orange", lwd=2)
lines(c(mu+1.96*sd/sqrt(62),mu+1.96*sd/sqrt(62)), c(0,dnorm(mu+0.185,mean=mu,sd=sd)),col="blue", lwd=2)

#紅線,lwd線寬
lines(x,y, col="red", lwd=2)

text(mean(x), mean(y),col="#6C6C6C",cex = 1.5, sprintf("%.0f%%", 100*(1-alpha)))
text(3.37,0.45,"Lower Bound <----",col="orange",cex=1)
text(4.85,0.45,"---->Upper Bound",col="blue",cex=1)

```

### 女性:

信賴區間為95%

Lower Bound:4.1324,Upper Bound:4.4156

平均整體滿意度:4.2740

```{r draw2-2,class.source= c("numCode", "r","numberLines")}

#常態分佈圖
mu=4.2740
sd=0.60691
alpha=0.05

plot.new()
x <- seq(mu-3.5*sd,mu+3.5*sd, length = 1000)  #seq:產生一個mu-3.5標準差到mu+3.5標準差的數列
y <- dnorm(x,mean=mu,sd=sd)              #dnorm:給定平均值和標準偏差在每個點的概率分佈的高度

#qnorm:採用概率值，並給出其累積值與概率值匹配的數字值回答：正態分布中的第p個分位數的Z-score是多少
lo=qnorm(alpha/2,mean = mu,sd=sd)        
hi=qnorm(1-alpha/2,mean = mu,sd=sd)

#畫外框,xlab.ylab指定x.y軸名稱
#xlim.ylim設定x.y上下限
#las設定坐標軸刻度標記的方向
plot(NULL,NULL,type='n',xlim=range(x), ylim=range(y),xlab=NA, ylab="Probability density", las=1)
title("女性在整體滿意度的表現")

#灰色的部分
xci <- seq(lo, hi, len=1000)
yci <- dnorm(xci, mean=mu, sd=sd)
xx <- c(xci, rev(xci))                 
#rev:reverse
yy <- c(0*yci, rev(yci))
polygon(xx,yy,col=gray(0.9), border=NA) #polygon:多邊形繪圖，.border邊框色

#字跟虛線
lines(c(mu,mu), c(0,dnorm(mu,mean=mu,sd=sd)), lty="dashed", lwd=2) 
#lty線的樣式
lines(c(mu-1.96*sd/sqrt(73),mu-1.96*sd/sqrt(73)), c(0,dnorm(mu-0.16,mean=mu,sd=sd)),col="orange", lwd=2)
lines(c(mu+1.96*sd/sqrt(73),mu+1.96*sd/sqrt(73)), c(0,dnorm(mu+0.16,mean=mu,sd=sd)),col="blue", lwd=2)

#紅線,lwd線寬
lines(x,y, col="red", lwd=2)

text(mean(x), mean(y),col="#6C6C6C",cex = 1.5, sprintf("%.0f%%", 100*(1-alpha)))
text(3.6,0.52,"Lower Bound <----",col="orange",cex=1)
text(4.93,0.52,"---->Upper Bound",col="blue",cex=1)

```

性別整體滿意度平均數:

男性的整體滿意度為4.129， 女性為4.274

女性整體滿意度略高於男性

```{r dra2-3,class.source = c("numCode", "r", "numberLines")}
labels=c("男性", "女性")

percentage=c(3.1290,3.2740)+1

bp=barplot(percentage,
           names.arg =labels,
           ylab = "人",
           main="性別整體滿意度平均數",
           xlab="性別",
           col=rainbow(length(labels)),space=5
)
text(bp,percentage-0.1,
     labels=format(percentage),
     col="black"
)

```

### 性別滿意度常態分配圖總結:

    A.平均整體滿意度:4.2074

    B.比較性別滿意度的兩張圖，從中可以發現女性的平均整體滿意度較男性高，可能造成的原因為:

      1.女性被抽樣的消費者，對此店的整體滿意度要求比較不高，或男性的要求比較高
  
      2.高雄中華店的品管不佳，導致消費這對此店的整體滿意度比其他兩家低
  
    C.男性及女性的鐘形圖，沒有明顯的差異
    


教育程度滿意度占比:

依教育程度分為高中職、大學及大專、研究所三個教育程度

此抽樣大學及大專整體滿意度共106人佔總體80%

此抽樣高中職的整體滿意度共18人佔總體14% 

此抽樣研究所整體滿意度共9人佔總體7%

由問卷調查可得知消費者的教育程度為大學及大專者為主要顧客

也可顯示原燒的主要消費者為教育程度偏高者因教育程度高者對飲食及服務態度等較講究

```{r dra3,class.source = c("numCode", "r", "numberLines")}
library(plotrix)
slices<-c(106,18,9) 
lbls<-c( "大學、大專", "高中職","研究所以上")
pct<-round(slices/sum(slices)*100) 
lbls2<-paste(lbls," ",pct,"%",sep="")
pie3D(slices,labels=lbls2,col=rainbow(length(lbls)),explode=0.1,main="教育程度整體滿意度")

```


### 高中職:

信賴區間為95%

Lower Bound:3.9921,Upper Bound:4.5635

平均整體滿意度:4.2778

```{r draw3-1,class.source= c("numCode", "r","numberLines")}

#常態分佈圖
mu=4.2778
sd=0.57451
alpha=0.05

plot.new()
x <- seq(mu-3.5*sd,mu+3.5*sd, length = 1000)  #seq:產生一個mu-3.5標準差到mu+3.5標準差的數列
y <- dnorm(x,mean=mu,sd=sd)              #dnorm:平均值和標準偏差在每個點的概率分佈的高度

#qnorm:採用概率值，並給出其累積值與概率值匹配的數字值回答：正態分布中的第p個分位數的Z-score是多少
lo=qnorm(alpha/2,mean = mu,sd=sd)        
hi=qnorm(1-alpha/2,mean = mu,sd=sd)

#畫外框,xlab.ylab指定x.y軸名稱
#xlim.ylim設定x.y上下限
#las設定坐標軸刻度標記的方向
plot(NULL,NULL,type='n',xlim=range(x), ylim=range(y),xlab=NA, ylab="Probability density", las=1)
title("高中職教育程度在整體滿意度的表現")

#灰色的部分
xci <- seq(lo, hi, len=1000)
yci <- dnorm(xci, mean=mu, sd=sd)
xx <- c(xci, rev(xci))                 
#rev:reverse
yy <- c(0*yci, rev(yci))
polygon(xx,yy,col=gray(0.9), border=NA) #polygon:多邊形繪圖，.border邊框色

#字跟虛線
lines(c(mu,mu), c(0,dnorm(mu,mean=mu,sd=sd)), lty="dashed", lwd=2)
#lty線的樣式
lines(c(mu-1.96*sd/sqrt(18),mu-1.96*sd/sqrt(18)), c(0,dnorm(mu-0.27,mean=mu,sd=sd)),col="orange", lwd=2)
lines(c(mu+1.96*sd/sqrt(18),mu+1.96*sd/sqrt(18)), c(0,dnorm(mu+0.27,mean=mu,sd=sd)),col="blue", lwd=2)

#紅線,lwd線寬
lines(x,y, col="red", lwd=2)

text(mean(x), mean(y),col="#6C6C6C",cex = 1.5, sprintf("%.0f%%", 100*(1-alpha)))
text(3.5,0.45,"Lower Bound <----",col="orange",cex=1)
text(5.02,0.45,"---->Upper Bound",col="blue",cex=1)

```

### 大專、大學:

信賴區間為95%

Lower Bound:4.0523,Upper Bound:4.3062

平均整體滿意度:4.1792

```{r draw3-2,class.source= c("numCode", "r","numberLines")}

#常態分佈圖
mu=4.1792
sd=0.65896
alpha=0.05

plot.new()
x <- seq(mu-3.5*sd,mu+3.5*sd, length = 1000)  #seq:產生一個mu-3.5標準差到mu+3.5標準差的數列
y <- dnorm(x,mean=mu,sd=sd)              #dnorm:平均值和標準偏差在每個點的概率分佈的高度

#qnorm:採用概率值，並給出其累積值與概率值匹配的數字值回答：正態分布中的第p個分位數的Z-score是多少
lo=qnorm(alpha/2,mean = mu,sd=sd)        
hi=qnorm(1-alpha/2,mean = mu,sd=sd)

#畫外框,xlab.ylab指定x.y軸名稱
#xlim.ylim設定x.y上下限
#las設定坐標軸刻度標記的方向
plot(NULL,NULL,type='n',xlim=range(x), ylim=range(y),xlab=NA, ylab="Probability density", las=1)
title("大專、大學教育程度在整體滿意度的表現")

#灰色的部分
xci <- seq(lo, hi, len=1000)
yci <- dnorm(xci, mean=mu, sd=sd)
xx <- c(xci, rev(xci))                 
#rev:reverse
yy <- c(0*yci, rev(yci))
polygon(xx,yy,col=gray(0.9), border=NA) #polygon:多邊形繪圖，.border邊框色

#字跟虛線
lines(c(mu,mu), c(0,dnorm(mu,mean=mu,sd=sd)), lty="dashed", lwd=2) 
#lty線的樣式
lines(c(mu-1.96*sd/sqrt(106),mu-1.96*sd/sqrt(106)), c(0,dnorm(mu-0.153,mean=mu,sd=sd)),col="orange", lwd=2)
lines(c(mu+1.96*sd/sqrt(106),mu+1.96*sd/sqrt(106)), c(0,dnorm(mu+0.153,mean=mu,sd=sd)),col="blue", lwd=2)

#紅線,lwd線寬
lines(x,y, col="red", lwd=2)

text(mean(x), mean(y),col="#6C6C6C",cex = 1.5, sprintf("%.0f%%", 100*(1-alpha)))
text(3.467,0.45,"Lower Bound <----",col="orange",cex=1)
text(4.85,0.45,"---->Upper Bound",col="blue",cex=1)

```

### 研究所以上:

信賴區間為95%

Lower Bound:4.0393,Upper Bound:4.8496

平均整體滿意度:4.4444

```{r draw3-3,class.source= c("numCode", "r","numberLines")}

#常態分佈圖
mu=4.4444
sd=0.52705
alpha=0.05

plot.new()
x <- seq(mu-3.5*sd,mu+3.5*sd, length = 1000)  #seq:產生一個mu-3.5標準差到mu+3.5標準差的數列
y <- dnorm(x,mean=mu,sd=sd)              #dnorm:平均值和標準偏差在每個點的概率分佈的高度

#qnorm:採用概率值，並給出其累積值與概率值匹配的數字值回答：正態分布中的第p個分位數的Z-score是多少
lo=qnorm(alpha/2,mean = mu,sd=sd)        
hi=qnorm(1-alpha/2,mean = mu,sd=sd)

#畫外框,xlab.ylab指定x.y軸名稱
#xlim.ylim設定x.y上下限
#las設定坐標軸刻度標記的方向
plot(NULL,NULL,type='n',xlim=range(x), ylim=range(y),xlab=NA, ylab="Probability density", las=1)
title("研究所以上教育程度在整體滿意度的表現")

#灰色的部分
xci <- seq(lo, hi, len=1000)
yci <- dnorm(xci, mean=mu, sd=sd)
xx <- c(xci, rev(xci))                 
#rev:reverse
yy <- c(0*yci, rev(yci))
polygon(xx,yy,col=gray(0.9), border=NA) #polygon:多邊形繪圖，.border邊框色

#字跟虛線
lines(c(mu,mu), c(0,dnorm(mu,mean=mu,sd=sd)), lty="dashed", lwd=2) 
#lty線的樣式
lines(c(mu-1.96*sd/sqrt(9),mu-1.96*sd/sqrt(9)), c(0,dnorm(mu-0.357,mean=mu,sd=sd)),col="orange", lwd=2)
lines(c(mu+1.96*sd/sqrt(9),mu+1.96*sd/sqrt(9)), c(0,dnorm(mu+0.357,mean=mu,sd=sd)),col="blue", lwd=2)

#紅線,lwd線寬
lines(x,y, col="red", lwd=2)

text(mean(x), mean(y),col="#6C6C6C",cex = 1.5, sprintf("%.0f%%", 100*(1-alpha)))
text(3.63,0.52,"Lower Bound <----",col="orange",cex=1)
text(5.23,0.52,"---->Upper Bound",col="blue",cex=1)

```

教育程度整體滿意度平均數:

高中職整體滿意度為4.2778 ，大學及大專為4.1792， 研究所以上為4.4444

教育程度愈高者，整體滿意度愈高，因此研究所以上的整體滿意度較其他兩個教育程度高

```{r dra3-4,class.source = c("numCode", "r", "numberLines")}
labels=c("大學、大專", "高中職","研究所以上")

percentage=c(3.1792,3.2778,3.4444)+1

bp=barplot(percentage,
           names.arg =labels,
           ylab = "人",
           main="教育程度整體滿意度平均數",
           xlab="族群",
           col=rainbow(length(labels)),space=2
)
text(bp,percentage-0.1,
     labels=format(percentage),
     col="black"
)
```

### 教育程度滿意度常態分配圖總結:

    A.平均整體滿意度:4.2074

    B.比較教育程度滿意度的三張圖，從中可以發現教育程度在研究所以上的平均整體滿意度較教育程度在研究所以下的高，可能造成的原因為:

    1.教育程度在研究所以上被抽樣的消費者，對此店的整體滿意度要求比較不高，或教育程度在研究所以下的要求比較高

    C.大專、大學的鐘形圖，比其他兩家來的扁(矮)及寬


### 結論:

        餐飲業的虧損主要來自顧客的忠誠度，而影響顧客消費因素，不外乎對餐點、用餐環境及服務人員等等的滿意度，報告將依據整體滿意度分析，探討此次抽樣原燒的整體滿意度中，性別、南北部個分店、教育程度的差異。

        滿意度平均數愈高，代表顧客對餐廳忠誠度愈高。在南北兩分店整體滿意度無明顯差異，性別滿意度女性則略高於男性，僅教育程度整體滿意度有明顯差異，大學、大專及研究所以上的顧客整體滿意度皆高於高中職的顧客整體滿意度。因此教育程度為影響滿意度的較主要因素。


### 分工:

    　學號/姓名　　　　　　　　　　　分工項目

    09156219 丘宛玉　　　　　方法、結論、長條圖、圓餅圖的製作及解釋

    09156256 魏瑋伶　　　　　介紹、動機、幸賴區間及常態分佈圖的製作及解釋、PPT版面設計


### 資料來源:

https://achingfoodie.tw/yakiyan/

https://www.wowprime.com/company_2.html

http://etd.lib.nsysu.edu.tw 
